臺灣高等法院刑事裁定
109年度聲字第3976號
聲  請  人  臺灣高等檢察署檢察官
受  刑  人  林楷傑





上列聲請人因受刑人數罪併罰有二裁判以上，聲請定其應執行之
刑（聲請案號：臺灣高等檢察署109年度執聲字第1971號），本
院裁定如下：
    主  文
甲○○因犯如附表所示各罪所處之刑，有期徒刑部分應執行有期徒
刑壹年伍月，如易科罰金，以新臺幣壹仟元折算壹日。
    理  由
一、聲請意旨略以：受刑人甲○○因妨害自由等數罪，先後經判決
    確定如附表，應依刑法第53條、第51條第5款規定，定其應
    執行之刑，爰依刑事訴訟法第477條第1項之規定聲請裁定等
    語。
二、裁判確定前犯數罪者，併合處罰之；數罪併罰，有二裁判以
    上者，依刑法第51條之規定，定其應執行之刑，刑法第50條
    第1項前段、第53條分別定有明文。又數罪併罰之數刑罰有
    部分縱已執行完畢，於嗣後與他罪合併定執行刑，乃由檢察
    官換發執行指揮書執行應執行刑時，其前已執行之有期徒刑
    部分，應予扣除而已，此種情形仍符合數罪併罰要件（最高
    法院104年度台抗字第907號裁定意旨參照）。
三、經查，受刑人因犯如附表所示之罪，先後經如附表所示法院
    判處如附表所示之刑，均經分別確定在案，有各該案號判決
    書附卷可憑。而受刑人所犯如附表所示之罪均為得易科罰金
    之罪，屬刑法第50條第1項前段規定之情形。茲檢察官以本
    院為最後事實審法院，聲請定其應執行之刑，本院認聲請為
    正當，並審酌受刑人所犯如附表編號1、2所示之罪所處之刑
    ，曾經臺灣新北地方法院以108年度聲字第2585號裁定其應
    執行之刑為有期徒刑8月；如附表編號3至5所示之罪，曾經
    本院以106年度原上訴字第91號判決定其應執行之刑為有期
    徒刑10月確定；兼衡受刑人犯罪之態樣分別為不能安全鴐駛
    動力交通工具罪（1罪）、剝奪他人行動自由罪（1罪）、強
    制未遂罪（1罪）、 恐嚇危害安全罪（1罪）、強制既遂罪
    （1罪），以及犯罪情節、所犯數罪整體之非難評價等情，
    定其應執行之刑，並諭知易科罰金之折算標準。至如附表編
    號1所示之罪另諭知併科罰金新臺幣3萬元部分，並無數罪併
    罰須定其應執行刑之情形，是該罰金部分應依其原宣告之刑
    執行之，附此敘明。
據上論斷，應依刑事訴訟法第477條第1項，刑法第53條、第51條
第5款、第41條第1項前段、第8項，裁定如主文。
中　　華　　民　　國　　109 　年　　10　　月　　30　　日
                  刑事第三庭    審判長法　官  張惠立
                                      法　官  廖怡貞
                                      法　官  張江澤
以上正本證明與原本無異。
如不服本裁定，應於收受送達後五日內向本院提出抗告狀。
                                      書記官  林明慧
中　　華　　民　　國　　109 　年　　11　　月　　4 　　日

附表：
  編      號          1         2        3   罪      名  不能安全鴐駛動力交通工具罪 剝奪他人行動自由罪    強制未遂罪   宣  告  刑  有期徒刑4月，併科罰金新臺幣3萬元    有期徒刑5月    有期徒刑3月   犯 罪 日 期  105.01.04至105.01.05 104.11.18至104.11.22     97年6月間   偵查機關案號   臺北地檢105年度速偵字第71號 新北地檢105年度少連偵字第88號、105年度偵字第10991號 臺北地檢100年度偵字第18101號、101年度偵字第10450號、第11263號、第12105號、第12227號、第15057號、第16202號、第16795號、第17083號、第18434號、第11746號、第17361號、第18038號、101年度偵續字第227號、第274號、104年度撤緩偵字第236號 最後事實  審 法    院     臺北地院     新北地院       本院  案    號  105年度交簡字第107號 106年度訴字第435號 106年度原上訴字第91號  判  決日    期     105.01.30     108.02.19     109.04.15  確  定判  決 法    院     臺北地院     新北地院       本院  案    號  105年度交簡字第107號 106年度訴字第435號 106年度原上訴字第91號  判決確定日    期     105.03.02     108.04.03     109.04.15   備           註  編號1、2經定其應執行刑有期徒刑8月（已執行）。   編號3至5經定其應執行刑有期徒刑10月。 

       4         5  恐嚇危害安全罪       強制罪    有期徒刑4月    有期徒刑6月     97.09.26     97.10.06 臺北地檢100年度偵字第18101號、101年度偵字第10450號、第11263號、第12105號、第12227號、第15057號、第16202號、第16795號、第17083號、第18434號、第11746號、第17361號、第18038號、101年度偵續字第227號、第274號、104年度撤緩偵字第236號 臺北地檢100年度偵字第18101號、101年度偵字第10450號、第11263號、第12105號、第12227號、第15057號、第16202號、第16795號、第17083號、第18434號、第11746號、第17361號、第18038號、101年度偵續字第227號、第274號、104年度撤緩偵字第236號       本院       本院 106年度原上訴字第91號 106年度原上訴字第91號    109.04.15     109.04.15         本院        本院 106年度原上訴字第91號 106年度原上訴字第91號    109.04.15     109.04.15  編號3至5經定其應執行刑有期徒刑10月。